最高法院刑事判決                              八十八年度台上字第七四四九號
    上  訴  人  甲○○
右上訴人因公共危險案件，不服台灣高等法院中華民國八十八年九月二十八日第二審
判決（八十八年度上訴字第一八六六號，起訴案號：台灣台北地方法院檢察署八十八
年度偵字第一七二七號），提起上訴，本院判決如左：
    主  文
上訴駁回。
    理  由
按刑事訴訟法第三百七十七條規定，上訴於第三審法院，非以判決違背法令為理由，
不得為之。是提起第三審上訴，應以原判決違背法令為理由，係屬法定要件。如果上
訴理由狀並未依據卷內訴訟資料，具體指摘原判決不適用何種法則或如何適用不當，
或所指摘原判決違法情事，顯與法律規定得為第三審上訴理由之違法情形，不相適合
時，均應認其上訴為違背法律上之程式，予以駁回。本件原判決綜合調查證據之結果
，認上訴人甲○○犯有刑法第一百八十五條第一項壅塞陸路，致生往來之危險罪之事
實，因而撤銷第一審之科刑判決，改判仍論上訴人以上開罪名，處有期徒刑拾月，已
詳認定犯罪事實之依據及憑以認定之理由，並對上訴人否認犯罪之辯詞，如何不足
採信，均已依據卷內資料予以指駁及說明，從形式上觀察，原判決並無違背法令情形
。上訴意旨謂：汽車行駛高速公路，不得在路肩行駛，或利用路肩超越前車或倒車。
汽車既不能行駛高速公路路肩，則上訴人傾倒廢土壅塞路肩，雖應遭譴責，然對於汽
車之行駛應無影響，不至於「致生往來之危險」，應不構成刑法第一百八十五條第一
項之罪等語，係就原判決已詳為論斷與說明之事項，再為事實上之爭執，殊非適法之
第三審上訴理由。又量刑輕重，係屬事實審法院得依職權自由裁量之事項，苟已斟酌
刑法第五十七條各款所列情狀而未逾越法定刑度，不得遽指為違法。上訴人所犯刑法
第一百八十五條第一項公共危險罪，其法定本刑為五年以下有期徒刑、拘役或五千元
以下罰金，原判決審酌上訴人在高速公路交流道轉彎處，任意傾倒廢土，無視他人生
命安危，犯後一味飾詞圖卸，態度不佳等情狀，量處有期徒刑拾月，已屬從輕。至緩
刑之宣告，除應具備刑法第七十四條所定條件外，並須有可認為以暫不執行刑罰為適
當之情形，始得為之，亦屬法院裁判時得依職權自由裁量之事項，上訴人不得以原判
決未諭知緩刑指為違背法令。此外，上訴人徒憑己意，對原審職權之適法行使及原判
決理由已詳為論斷之事項，任意爭辯，顯與法定上訴第三審之形式要件不符，其上訴
違背法律上之程式，應予駁回。
據上論結，應依刑事訴訟法第三百九十五條前段，判決如主文。
中      華      民      國    八十八    年     十二     月    二十三    日
                              最高法院刑事第七庭
                                  審判長法官  謝  家  鶴
                                        法官  洪  文  章
                                        法官  花  滿  堂
                                        法官  陳  世  淙
                                        法官  洪  佳  濱
      右正本證明與原本無異
                                              書  記  官
中      華      民      國    八十九    年      一      月      五      日
